臺灣高雄地方法院刑事判決　　　　　　　　　　　　九十三年度交易字第二三四號
　　公　訴　人　臺灣高雄地方法院檢察署檢察官
　　被　　　告　丙○○
　　選任辯護人　徐文彬律師
　　被　　　告　戊○○
右列被告等因過失傷害案件，經檢察官提起公訴（九十一年度偵字第七八三六號），
本院判決如左：
    主      文
戊○○因過失傷害人，處拘役伍拾日，如易科罰金，以參佰元折算壹日。
丙○○公訴不受理。
    事      實
一、戊○○於民國（下同）九十二年七月二十日上午九時三十分，騎乘車號ＸＺＤ─
    九三六號重機車後載其祖母甲○○○沿高雄市三民區○○○路由西向東行駛，行
    經明誠一路與鼎中路之交岔路口時，應注意遵守燈光號誌之指示，且當時行車管
    制號誌係紅燈，禁止通行，其不得超越停止線或進入路口，且依當時柏油路面乾
    燥，無缺陷及障礙物，視距良好，且上開交岔路口上戊○○行車所面對之明誠路
    之行車管制號誌運作正常（僅鼎中路北端之行車管制號誌綠燈未亮）等情形，並
    無不能注意之情事，竟疏未注意當時明誠路行向之行車管制號誌係紅燈，竟闖紅
    燈進入交岔路口，適有丙○○騎乘後載乙○○之車號ＷＩＥ二三二號輕機車沿鼎
    中路自北向南行駛，原亦應注意車前狀況，以隨時採取必要之避、煞之安全措施
    ，在通過前開交岔路口時，未詳加注意車前狀況，而依當時同前之情形，亦無不
    能注意之情事，竟疏於注意有戊○○機車於其車前闖紅燈橫越，率爾進入交岔路
    口內，以致未能及時閃避、煞車，由於雙方各有上述之疏失，遂於前開交岔路口
    處戊○○之機車車頭撞及丙○○機車前輪右後方，雙方均人車倒地，致丙○○受
    有左側顏面三公分撕裂傷之傷害，乙○○受有右顴骨骨折、右上頷骨骨折及軀幹
    多處挫傷等傷害。
二、案經丙○○、乙○○告訴高雄市政府三民第二分局移送臺灣高雄地方法院檢察署
    檢察官偵查起訴。
    理      由
一、被告戊○○固坦承於前揭時、地與告訴人丙○○之機車發生車禍，並致丙○○及
    告訴人乙○○受傷等情，然矢口否認有闖紅燈之行為，並辯稱：其係跟隨其車前
    之機車直接通過該交岔路口云云。惟查：
    （一）被告之犯罪事實，業據告訴人在警、偵訊及本院審理中指述明確，並有道
        路交通事故現場圖、道路交通事故調查報告表（一）、（二）、被告與告訴
        人丙○○之交通事故談話紀錄表、現場照片十幀等附卷可稽，且有乙○○、
        丙○○所受傷害之高雄榮民總醫院診斷證明書各在卷足憑，可見告訴人乙○○、丙○○確實因本件車禍而受傷。
    （二）按「汽車行駛至交岔路口，其行進應遵守燈光號誌之指示」道路交通安全
        規則第一百零二條第一項第一款定有明文；又「車輛面對行車管制號誌圓形
        紅燈表示禁止通行，不得超越停止線或進入路口。」亦有道路交通標誌標線
        號誌設置規則第二百零六條第五款第一目明文規定。被告領有適當之駕駛執
        照（警卷第六一頁道路交通事故調查報告表（二）所載），對於上開規定自
        已知之甚詳，駕駛機車時，原應注意切實遵守行車管制號誌之指示，面對紅
        燈不得進入交岔路口內。其次，依當時柏油路面乾燥，無缺陷及障礙物，視
        距良好，且上開交岔路口上戊○○行車所面對之明誠路之行車管制號誌運作
        正常（僅鼎中路北端之行車管制號誌綠燈未亮）等情形，亦有卷附道路交通
        事故調查報告表（一）之記載詳實（警卷第五七頁），被告顯無不能注意之
        情事存在甚明。惟據被告於本院審理時供承：其確實未注意上開交岔路口上
        其行車方向所面對之明誠路之號誌，而其僅有見及鼎中路北邊之紅燈號誌未
        亮，即跟隨車前另一輛機車逕行通過路口等詞（本院卷第二二頁），足見被
        告顯未注意及其行車方向所面對之行車管制號誌係紅燈號誌，至其所辯其當
        時僅注意非其行車方向所面對之鼎中路號誌，而竟未注意所行車方向所面對
        之明誠路號誌云云，自與上開道路交通安全規則之規定未符，當無可採；且
        核諸告訴人丙○○於警詢之時之指訴（警卷第六頁反面），及目擊證人蔡正
        智於警、偵訊之證詞（警卷第一五頁、偵字卷第一六頁），均明確指陳被告
        確有於前揭時、地駕駛機車闖紅燈，並衡之道路交通事故現場圖及肇事現場
        照片所示（警卷第五五、七一─七九頁），被告與告訴人之機車均車禍後均
        倒置於交岔路口內等情，已徵被告確有未注意所面對之行車管制號誌已指示
        為禁止通行之之紅燈號誌，竟擅自闖越進入交岔路口內，肇致本件車禍發生
        ，顯有過失存在甚明，且其過失與告訴人丙○○、乙○○所受之傷害間，有
        相當因果關係存在，自應負過失傷害人之責任。雖告訴人丙○○對於本件車
        禍之發生也有未注意車前狀況之過失，但此仍無解於被告所應負之過失責任
        。
  （三）綜上所述，被告上開所辯不足採信，本件事證已明，其犯罪行為可以認定。
二、核被告戊○○所為，係犯刑法第二百八十四條第一項前段之過失傷害罪。又被告
    於有偵查犯罪權限之承辦員警到達肇事現場，尚不知何人犯罪之時，即已留置現
    場，主動向員警坦承肇事，有交通事故談話紀錄表可以佐證，有交通事故談話紀
    錄表可以佐證，並配合犯罪之偵查，且接受裁判，依刑法第六十二條前段之規定
    ，減輕其刑。爰審酌被告並無犯罪前科，有臺灣高等法院被告全國前案紀錄表可
    按，素行良好，本件車禍告訴人丙○○亦有過失，告訴人丙○○、乙○○所受之
    傷害，及被告犯後仍否認犯行，且尚未與告訴人達成和解等一切情狀，量處如主
    文所示之刑，併諭知易科罰金之折算標準，以示懲儆。
三、公訴意旨另以：被告丙○○於前揭時、地，駕駛車號ＷＩＥ─二三二號機車，行
    經上開交岔路口內，未注意車前狀況，且未及時採取必要之避煞措施，以致與被
    告戊○○機車互撞肇禍，因此使戊○○機車後載之甲○○○受有左胸挫傷、第三
    、四、五、六、七肋骨骨折之傷害，因認被告丙○○亦涉有過失傷害罪嫌。
  （一）按「告訴乃論之罪，其告訴應自得為告訴之人知悉犯人之時起，於六個月內
        為之。」又「案件係告訴乃論之罪，其告訴已逾告訴期間者，應諭知不受理
        之判決。」刑事訴訟法第三百三十七條第一項、第三百零三條第三款分別定
        有明文。
  （二）經查：過失傷害係告訴乃論之罪，業據刑法第二百八十七條定有明文。又被
        告丙○○之過失傷害犯行，係於九十二年七月二十日所為，且被害人甲○○○於車禍發生當時（即九十二年七月二十日）已知悉確係被告丙○○駕駛機
        車肇事，為過失傷害犯行之人，亦據被害人甲○○○於本院審理時陳述明確
        （本院卷第五六頁），然其於九十三年二月二十六日警詢時明確陳稱：無意
        提出傷害告訴（警卷第一九頁），而係於九十三年四月十五日偵訊時，始當
        庭提出傷害告訴（他字卷第八頁），已詳載於各該警、偵訊筆錄中，則被害
        人甲○○○於九十三年四月十五日提出告訴之時，距被告丙○○之過失傷害
        犯行之九十二年七月二十日，業已逾越六個月，被害人甲○○○又係於九十
        二年七月二十日即已知悉被告丙○○係過失傷害犯行之人，是以被害人甲○○○提出告訴之時，既已逾越告訴期間，則衡諸上開刑事訴訟法條文規定，
        就被告丙○○所為過失傷害犯行部分自應為不受理之諭知。
據上論斷，應依刑事訴訟法第二百九十九條第一項前段、第三百零三條第三款，刑法
第二百八十四條第一項前段，第六十二條前段、第四十一條第一項前段、罰金罰鍰提
高標準條例第一條前段，第二條，判決如主文。
本案經檢察官丁○○到庭執行職務。
中　　　華　　　民　　　國　　　九十四　　　年　　　一　　月　　十四  　日
                                  臺灣高雄地方法院交通法庭
                                      審判長法官  黃仁松
                                            法官  陳玉聰
                                            法官  高思大
右正本證明與原本無異。
如不服本判決，應於判決送達後十日內，向本院提出上訴狀。
                                            書記官  蔡語珊
中　　　華　　　民　　　國　　九十四　　年　　　一　　　月　　 十七 　　日
附錄本判決論罪法條：
中華民國刑法第二百八十四條第一項：
因過失傷害人者，處六月以下有期徒刑、拘役或五百元以下罰金，致重傷者，處一年
以下有期徒刑、拘役或五百元以下罰金。
